【裁判字號】    92,簡上,140
【裁判日期】    920715
【裁判案由】    電子遊戲場業管理條例
【裁判全文】
臺灣臺北地方法院刑事判決                        九十二年度簡上字第一四號
    上  訴  人  臺灣臺北地方法院檢察署檢察官
    被      告  甲○○
右上訴人因被告違反電子遊戲場業管理條例案件，不服本院九十二年度簡字第六八五
號中華民國九十二年三月十四日第一審判決（聲請簡易判決處刑書案號：九十一年度
偵字第二五六七二號），提起上訴，以及移送併辦（九十二年度偵字第九○四四、一
○五九三號），本院管轄之第二審合議庭判決如左：
    主  文
原判決撤銷。
甲○○連續違反未依電子遊戲場業管理條例規定辦理營利事業登記者，不得經營電子
遊戲場業之規定，處拘役伍拾日，如易科罰金，以參佰元折算壹日。
    事  實
一、甲○○明知未依電子遊戲場業管理條例規定，向主管機關申請電子遊戲場業營利
    事業登記者，不得經營電子遊戲場業。竟基於經營電子遊戲場業之概括犯意，未
    依規定辦理營利事業登記，即先自民國九十一年十二月一日起至九十二年四月十
    日止，連續在臺北市○○區○○街二○七號一樓擺設電子遊戲機具，供不特定人
    投幣把玩，而經營電子遊戲場業。嗣於（一）九十一年十二月三日下午一時十五
    分許，為臺北市商業管理處在上址查獲現場擺設娃娃機九臺、禮品機三臺、「金
    美滿七ＣＣ」即人力彈珠臺十臺、彈珠超人十一臺、投籃機二臺等電子遊戲機具
    ；（二）九十二年一月十七日晚間九時三十分許，為臺北市政府警察局松山分局
    松山派出所在上址查獲現場擺設人力彈珠臺二十臺、禮品機十二臺、遊戲機四臺
    等電子遊戲機具；（三）九十二年二月二十五日晚間九時五十分許，為臺北市商
    業管理處在上址查獲現場擺設金吉祥禮品販賣機八臺、籃球機二臺、搖桿遊戲機
    二臺、觸摸式遊戲機二臺、娃娃機八臺、人力彈珠臺十臺、自動販賣促銷機八臺
    等電子遊戲機具；（四）九十二年三月二十八日下午四時三十分許，為臺北市政
    府警察局松山分局松山派出所在上址查獲現場擺設籃球機二臺、金吉祥禮品機八
    臺、人力彈珠臺十臺、Ｅ世代投幣販賣機八臺、搖桿遊戲機二臺、觸摸式遊戲機
    二臺、選物販賣機八臺等電子遊戲機具；（五）九十二年三月二十九日下午六時
    二十分許，為臺北市政府警察局松山分局松山派出所在上址查獲現場擺設籃球機
    二臺、金吉祥禮品機八臺、人力彈珠臺十臺、Ｅ世代投幣販賣機八臺、搖桿遊戲
    機二臺、觸摸式遊戲機二臺、選物販賣機八臺等電子遊戲機具；（六）九十二年
    四月十日晚間九時十分許，為臺北市商業管理處在上址查獲現場擺設金吉祥景品
    販賣機十臺、ＰＰ豬精品機九臺、Ｅ五ＴＯＵＣＨ二臺、人力彈珠臺（彈珠超人
    ）十一臺、Ｅ世代自動販賣機一臺、超級招牌貓販賣機三臺、ＤＪ播放機（ＲＯ
    ＣＫ３ＦＥＶＥＲ）一臺等電子遊戲機具。
二、案經臺北市政府移送臺灣臺北地方法院檢察署檢察官聲請簡易判決處刑。
    理  由
一、前開犯罪事實，業據被告甲○○於九十二年四月十八日本院訊問時坦承不諱，並
    有臺北市商業管理處九十一年十二月三日商業稽查紀錄表、臺北市政府警察局松
    山分局松山派出所九十二年一月十七日臨檢紀錄表、臺北市商業管理處九十二年
    二月二十五日商業稽查紀錄表、臺北市政府警察局松山分局松山派出所九十二年
    三月二十八日臨檢紀錄表、臺北市政府警察局松山分局松山派出所九十二年三月
    二十九日臨檢紀錄表、臺北市商業管理處九十二年四月十日商業稽查紀錄表及隨
    函檢附之現場查察照片，及電子遊戲場業管理條例經濟部相關函釋等在卷可稽。
    是本件事證明確，被告犯行已堪認定。
二、核被告甲○○所為，係違反電子遊戲場業管理條例第十五條之規定，應依同條例
    第二十二條規定處斷。被告先後在同址經營電子遊戲場業，時間緊接，犯罪構成
    要件相同，顯係基於概括犯意反覆為之，應依刑法第五十六條之規定論以連續犯
    ，並加重其刑。原審以被告罪證明確，予以論罪科刑，固非無見。惟原審未及就
    檢察官移送併辦之部分即被告自九十一年十二月三日起至九十二年四月十日止之
    犯行，併予審理，尚有未洽。公訴人上訴意旨以此指摘原判決不當，為有理由，
    自應由本院將原判決撤銷改判。爰審酌被告先後經營電子遊戲場歷次被查獲電子
    遊戲機具之數量，且被查獲多次後，仍無視於法律禁令，繼續經營，惡性不輕，
    惟犯後坦承犯行，態度尚佳，且所經營之遊戲場尚無涉及賭博情事等一切情狀，
    量處如主文所示之刑，並諭知易科罰金之折算標準。
三、本件被告甲○○經合法傳喚，無正當之理由不到庭，得依刑事訴訟法第三百七十
    一條規定不待其陳述，逕行判決。
據上論斷，應依刑事訴訟法第四百五十五條之一第一項、第三項、第三百六十九條第
一項前段、第三百六十四條、第二百九十九條第一項前段、第三百七十一條、電子遊
戲場業管理條例第二十二條、刑法第十一條前段、第五十六條、第四十一條第一項前
段，罰金罰鍰提高標準條例第二條，判決如主文。
本案經檢察官越方如到庭執行職務。
中      華      民      國      九十二      年      七      月  十五    日
                                      臺灣臺北地方法院刑事第七庭
                                      審判長法  官  梁耀鑌
                                            法  官  蔡正雄
                                            法  官  范智達
右正本證明與原本無異。
本件不得上訴。
                                            書記官  劉怡君
中      華      民      國      九十二      年      七      月  十五    日
附錄：本案論罪科刑法條全文
電子遊戲場業管理條例第二十二條
違反第十五條規定者，處行為人一年以下有期徒刑、拘役或科或併科新臺幣五十萬元
以上二百五十萬元以下罰金。


司法院資訊處製作；財團法人民間司法改革基金會備份。
